# 请教一个列表的问题

提问人：qlovem 时间：2015-06-10 10:03:53
咨询一个问题：最新的列报准则中有“其他部分资产或负债按照流动性列示能够提供可靠且更相关信息的，可以采用混合的列报方式”，能给举个例子吗？

回答人：chenyiwei
这种情况在实际操作中不多见，主要应当是针对那些集团合并范围内既有金融企业也有非金融企业的大型控股集团公司的合并报表。
但目前尚未见到这样列报的实际案例。